【裁判字號】    92,台上,4262
【裁判日期】    920807
【裁判案由】    違反著作權法
【裁判全文】
最高法院刑事判決                              九十二年度台上字第四二六二號
    上  訴  人  台灣高等法院台南分院檢察署檢察官
    被      告  甲○○
右上訴人因被告違反著作權法案件，不服台灣高等法院台南分院中華民國八十九年十
二月二十二日第二審判決（八十九年度上易字第二○○二號，起訴案號：台灣台南地
方法院檢察署八十九年度偵字第八三二四號、八十九年度營偵字第一○一三、一○一
四號），提起上訴，本院判決如左：
    主  文
上訴駁回。
    理  由
按刑事訴訟法第三百七十六條所列各罪之案件，經第二審判決者，不得上訴於第三審
法院，法有明文。本件原判決以公訴意旨略以：被告甲○○明知如原判決附表所示之
電子遊戲軟體光碟，係侵害著作權盜拷自「日商新力電腦娛樂股份有限公司」、「日
商卡波光股份有限公司」、「日商可樂美股份有限公司」擁有著作權之遊戲軟體，竟
於民國八十九年六月間，在台南縣新營市○○路一三○號之八其所經營之「勝一書局
」內，意圖散佈販售而持有並陳列如原判決附表所示侵害前揭廠商著作權之盜拷遊戲
光碟。並於八十九年六月十七日下午四時許，在前揭書局為警當場查獲。因認被告違
反著作權法第八十七條第二款規定，涉犯行為時著作權法第九十三條第三款（九十二
年七月九日修正為同條第一項第二款）之罪嫌云云。經審理結果，認被告之行為不罰
，因而撤銷第一審論處被告明知為侵害著作權之物，意圖營利而交付罪刑之判決，改
判諭知其無罪。併敘明檢察官對於被告是否成立違反商標法及行使偽造私文書之罪部
分，經偵查結果，認被告該部分之犯罪尚屬不能成立，而於起訴書內敘明不另為不起
訴處分在案。而告訴人並非當事人，公訴人縱依告訴人之請求認被告涉有商標法及行
使偽造私文書罪嫌，再予爭執而提起第二審之上訴，亦因檢察官僅就被告違反著作權
法部分之事實提起公訴，而未起訴被告有違反商標法及行使偽造私文書之犯罪事實，
起訴之違反著作權法部分既判決無罪，對於未經起訴之違反商標法及行使偽造私文書
部分即無所謂裁判上一罪之關係，而非起訴效力所及，無從併予審理等語。查檢察官
起訴被告違反著作權法第八十七條第二款之規定，涉犯行為時著作權法第九十三條第
三款之罪，核屬刑事訴訟法第三百七十六條第一款之案件，依上開說明，既經第二審
判決，自不得上訴於第三審法院，上訴人竟復提起上訴，顯為法所不許，應予駁回。
據上論結，應依刑事訴訟法第三百九十五條前段，判決如主文。
中      華      民      國    九十二    年      八      月      七      日
                              最高法院刑事第三庭
                                  審判長法官  董  明  霈
                                        法官  林  茂  雄
                                        法官  王  居  財
                                        法官  張  祺  祥
                                        法官  池  啟  明
      右正本證明與原本無異
                                              書  記  官
中      華      民      國    九十二    年      八      月     十四     日
                                                                       ：


司法院資訊處製作；財團法人民間司法改革基金會備份。
